【裁判字號】    99,易,934
【裁判日期】    990423
【裁判案由】    傷害
【裁判全文】
臺灣臺中地方法院刑事判決               99年度易字第934號
公  訴  人  臺灣臺中地方法院檢察署檢察官
被      告  甲○○
上列被告因傷害案件，經檢察官提起公訴（99年度偵字第1991號
），本院判決如下：
    主    文
甲○○傷害人之身體，處拘役貳拾伍日，如易科罰金，以新臺幣
壹仟元折算壹日。
    犯罪事實
一、甲○○係乙○○先前所任職「學理補習班」負責人陳彩屏之
    夫，其夫婦因乙○○離職轉任教址設臺中市○區○○街九０
    號之「傑人忠信補習班」，而與乙○○有競業上之糾紛，雙
    方並因而互有嫌隙。甲○○於民國九十八年十二月十一日二
    十時十五分許，前往上址「傑人忠信補習班」內，欲向乙○
    ○索還教材，因雙方認知上有差距，致未獲乙○○善意之回
    應；詎甲○○竟因此而心生不滿，旋基於傷害人身體之犯意
    ，徒手拉扯乙○○右後腦勺頭髮，後並接續以左手拳頭毆打
    乙○○之右側下巴，致乙○○因而受有面部右下顎挫傷之傷
    害。
二、案經乙○○訴由臺中市警察局第一分局報請臺灣臺中地方法
    院檢察署檢察官偵查起訴。
    理    由
一、按被告以外之人（包括證人、鑑定人、告訴人、被害人及共
    同被告等）於審判外之陳述雖不符刑事訴訟法第一百五十九
    條之一至之四等四條之規定，而經當事人於審判程序同意作
    為證據，法院審酌該言詞陳述或書面陳述作成時之情況，認
    為適當者，亦得為證據；當事人、代理人或辯護人於法院調
    查證據時，知有刑事訴訟法第一百五十九條第一項不得為證
    據之情形，而未於言詞辯論終結前聲明異議者，視為有前項
    之同意，同法第一百五十九條之五定有明文。立法意旨在於
    傳聞證據未經當事人之反對詰問予以核實，原則上先予排除
    ；惟若當事人已放棄反對詰問權，於審判程序中表明同意該
    等傳聞證據可作為證據；或於言詞辯論終結前未聲明異議，
    基於尊重當事人對傳聞證據之處分權及證據資料愈豐富，愈
    有助於真實發見之理念，且強化言詞辯論主義，使訴訟程序
    得以順暢進行，上開傳聞證據亦均具有證據能力。本件被告
    甲○○已於本審理時當庭表示就告訴人乙○○於警詢及偵查
    中關於遭被告毆打致受有面部右下顎挫傷之傷害等之指陳，
    暨證人即目擊現場景況之陳秀鳳及蔡章元分別於警詢及偵查
    中之言詞陳述內容並無異見，且同意作為證據（見本院卷第
    10頁反面），經本院審酌告訴人乙○○及陳秀鳳、蔡章元此
    部分陳述作成時之客觀狀況，並無任何不當施壓或干擾，亦
    未有事證顯示其有遭受不當取供之情形，因認以之作為本件
    之證據亦屬適當，依上開刑事訴訟法第一百五十九條之五第
    一項之規定，自得作為證據使用，合先敘明。
二、上開事實，業據被告甲○○於本院審理時供認不諱，核與告
    訴人乙○○與證人陳秀鳳及蔡章元先後於警詢及偵查中所指
    訴與證述之情節皆大致相符（見警卷第6頁至第9頁、第12頁
    至第15頁，偵查卷第6頁至第8頁、第11頁至12頁、第16頁）
    ，並有行政院衛生署臺中醫院驗傷診斷書一紙附卷可憑（見
    警卷第16之01頁），足見被告所為上開自白確與客觀事實相
    符，堪予採信。準此，本件事證業臻明確，被告之犯行洵堪
    認定。
三、核被告甲○○所為，應係犯刑法第二百七十七條第一項之傷
    害罪。另按行為人就同一犯罪構成事實，以單一行為之數個
    舉動接續進行，實現一個犯罪構成要件，侵害同一法益，雖
    接續犯於犯罪行為完畢之前，其各個舉動與該罪之構成要件
    相符，但行為人主觀上係以其各個舉動僅為全部犯罪行為之
    一部，而客觀上，亦僅認係實施一個犯罪，是以僅成立一個
    罪名（最高法院71年度台上字第2837號判例參照）。本件被
    告因競業上糾紛，與告訴人乙○○發生嫌隙，遂於前揭時地
    ，基於傷害故意，先徒手拉扯告訴人右後腦杓之頭髮，進而
    出拳毆打告訴人，其雖為多次傷害之舉動，然就被告之主觀
    面而言，其前後之傷害行為均係基於相同原因，而客觀面上
    ，被告實施傷害行為之舉動，前後連貫，事發地點、位置亦
    無歧異，而被害之人復僅為告訴人，揆諸上開說明，應認被
    告之上開各個傷害行為均為全部犯罪行為之一部，為接續犯
    ，僅論以一普通傷害罪。爰審酌被告不思理性與人溝通，僅
    因與告訴人於競業上之糾紛未獲完善解決，雙方認知仍存有
    差距，即出於一時激憤，恣意毆打告訴人，致告訴人受有如
    犯罪事實欄所載之傷勢，顯見被告法治觀念淡薄，行為實不
    足取，且被告迄今尚未能與告訴人達成和解，圖思以何種方
    式能稍事彌補告訴人因被告本件犯行所遭受身心之損害，進
    而獲致告訴人之諒解，暨被告犯後終能坦承犯行，犯罪後態
    度尚稱良好等一切情狀，量處如主文所示之刑，並諭知易科
    罰金之折算標準。
據上論斷，應依刑事訴訟法第二百九十九條第一項前段，刑法第
二百七十七條第一項、第四十一條第一項前段，刑法施行法第一
條之一第一項、第二項前段，判決如主文。
本案經檢察官丙○○到庭執行職務。
中    華    民    國    99    年    4     月    23    日
                  刑事第三庭  法  官  陳思成
以上正本證明與原本無異。
如不服本判決應於收受判決後10日內向本院提出上訴書狀，並應
敘述具體理由；其未敘述上訴理由者，應於上訴期間屆滿後20日
內向本院補提理由書（均須按他造當事人之人數附繕本）「切勿
逕送上級法院」。
                              書記官  江婉君
中    華    民    國    99    年    4     月    23    日
附錄論罪科刑法條
刑法第二百七十七條第一項
傷害人之身體或健康者，處三年以下有期徒刑、拘役或一千元以
下罰金。

司法院資訊處製作；財團法人民間司法改革基金會備份。
